臺灣高等法院刑事判決
108年度上易字第1503號
上  訴  人  
即  被  告  吳雅芸  



上列上訴人因詐欺案件，不服臺灣臺北地方法院108年度易字第2
87號，中華民國108年6月11日第一審判決（起訴案號：臺灣臺北
地方檢察署107年度偵字第23665號），提起上訴，本院判決如下
：
    主  文
上訴駁回。
吳雅芸緩刑貳年。
    事  實
一、吳雅芸明知將金融機構帳戶之存摺、提款卡及相對應密碼等
    物提供予他人使用，可能助長他人以為掩飾詐欺所得犯罪之
    用，竟不違背其本意，基於幫助他人詐欺取財之不確定故意
    ，於民國107 年6 月間起至同年7 月18日止期間內之某日，
    將其所申設之元大商業銀行南新莊分行帳號00000000000000
    00000 號帳戶（下稱元大銀行帳戶）之存摺、提款卡及相對
    應密碼，以不詳代價，在不詳地點提供與不詳姓名、年籍之
    成年人及其所屬之詐欺集團成員使用。嗣該詐欺集團所屬成
    員取得元大銀行帳戶之存摺、提款卡及相對應密碼後，遂意
    圖為自己不法所有，基於詐欺取財之犯意，於如附表編號1 
    、2「被害時間」欄所示之時間，撥打電話予劉碧雲、許斯
    瑋，以各該編號「詐欺手法」欄所示之手法詐騙之，致劉碧
    雲、許斯瑋分別陷於錯誤，而各依其指示將如附表編號1 、
    2「匯款金額」欄所示之金額匯入元大銀行帳戶內（詳細之
    時間、被害人、詐騙方式、金額均如附表所示）。嗣因劉碧
    雲等人察覺有異，始報警循線查知上情。
二、案經劉碧雲、許斯瑋訴由新北市政府警察局新店分局報請臺
    灣臺北地方檢察署檢察官偵查起訴。 
    理  由
一、證據能力部分
（一）本案認定事實所引用之下列證據資料，屬於傳聞證據之供
      述部分，檢察官及被告吳雅芸於本院準備期日均不爭執其
      證據能力，並同意引用為證據（見本院卷第60頁、第61頁
      ），且本院審酌上開證據資料製作時之情況，並無違法不
      當及證明力明顯過低之情況，認為以之做為證據應屬適當
      ，故依刑事訴訟法第159 條之5 第1 項規定，認上揭證據
      資料均有證據能力。
（二）又本案認定事實所引用之非供述證據，並無證據證明係公
      務員違背法定程序所取得，是依刑事訴訟法第158 條之4 
      反面解釋，認均得為證據。
二、訊據被告固不否認告訴人劉碧雲、許斯瑋分別於如附表編號
    1、2「匯款時間」欄所示時間匯款各該編號「匯款金額」欄
    所示金額至元大銀行帳戶內，惟矢口否認有何幫助詐欺取財
    犯行，並辯稱：元大銀行帳戶是遺失了。我有接到元大銀行
    電話，當時帳戶裡面應該沒有薪水，所以沒有做掛失或停用
    。我當時人在南部，所以沒有找存摺、提款卡。回到臺北就
    忘記這件事。提款卡是107年2月1日換到體育處之後就跟存
    簿放在一起，所以一起找時就發現都不見了云云（見本院卷
    第59頁）。經查：
  (一)元大銀行帳戶為被告所申設，並自106 年2 月起即設定每
      月以該帳戶代繳中華電信股份有限公司（下稱中華電信）
      電信費用，嗣因元大銀行帳戶內餘額不足，故被告於107 
      年6 月26日曾親至中華電信之櫃檯繳費，而於同年7 月起
      便中止由元大銀行帳戶扣款代繳電信費用之設定。又被告
      曾於107 年1 月30日前往元大銀行辦理換發元大銀行帳戶
      提款卡，而該提款卡係屬無須輸入卡片密碼即可消費之簽
      帳金融卡，嗣被告於107年4 月11日仍曾持元大銀行帳戶
      提款卡消費新臺幣（下同）880 元等情，業據被告供承在
      卷（見臺灣臺北地檢察署107年度偵字第23665號卷，下稱
      偵卷第126頁至第127 頁；臺灣臺北地方法院108年度易字
      第287號卷，下稱原審卷第47頁、第50頁），且有元大銀
      行107 年8 月15日元銀字第1070008584號函檢附元大銀行
      帳戶基本資料（見偵卷第33頁至第35頁）、元大銀行107 
      年10月23日元銀字第1070011089號函暨元大銀行帳戶交易
      明細表（見偵卷第85頁至第100頁）、中華電信臺灣北區
      電信分公司臺北營運處第一服務中心107 年11月20日臺北
      一服107 密字第117 號函檢附繳款方式資料（見偵卷第10
      7 頁至第113 頁）各1 份附卷可稽。其次，告訴人劉碧雲
      、許斯瑋遭人以如附表編號1、2 「詐騙手法」欄所示方
      式詐騙，因而陷於錯誤，並各依指示將各該編號「匯款金
      額」欄所示金額款項匯入元大銀行帳戶內，旋經人提領一
      空等節，亦據證人即告訴人劉碧雲、許斯瑋於警詢時分別
      證述綦詳（見偵卷第17頁至第21頁、第27頁至第29頁），
      且有告訴人劉碧雲所有布袋鎮農會活期儲蓄存款存摺封面
      影本1紙（見偵卷第23頁）、布袋鎮農會匯款回條1紙（見
      偵卷第25頁）、告訴人許斯偉提出之中國信託商業銀行自
      動櫃員機交易明細表1 紙（見偵卷31頁）、元大銀行107 
      年10月23日函文所檢附被告元大銀行帳戶交易明細表1份
      （見偵卷第86頁至第100頁）在卷足參，是被告所申辦之
      元大銀行帳戶遭詐騙集團利用以遂行對告訴人劉碧雲、許
      斯瑋詐欺取財犯罪之事實，堪予認定。
  (二)雖被告辯稱：其所申辦之元大銀行帳戶存摺、提款卡係遺
      失云云，然查：
  1.被告針對究於何時發現元大銀行帳戶遺失乙情，先於警詢時
    供稱：107 年7 月24日接到永豐銀行來電，告訴我被元大銀
    行列為警示戶，問我原因，我並不清楚，故對方請我到元大
    銀行詢問，當時我要去找我的帳戶時，才發現我的帳戶存簿
    及提款卡遺失，但我沒有報案，後來我在同年月25日前往臺
    灣銀行用提款機領錢時，機器顯示我的帳戶變成問題帳戶，
    我才在26日到元大銀行南新莊分行詢問等語（見偵卷第8 頁
    至第9 頁），次於原審108年1月23日準備程序中改稱：107 
    年7 月18日、19日因元大銀行發現有一筆5 元的不正常匯款
    ，就打電話通知我，我以為是詐騙集團，後來其他銀行也有
    打電話給我，我才知道上開元大銀行帳戶變成警示帳戶，去
    細問才知道該帳戶有問題，才去做結清動作等語（見臺灣臺
    北地方法院108年度審易字第28號卷，下稱審易卷第49頁）
    ，前後對照以觀，可知雖被告就知悉元大銀行帳戶發生問題
    之時間點，前後供述已有歧異，已非無疑，然由卷附元大銀
    行帳戶交易明細表1份詳細以觀（見偵卷第98頁、第100 頁
    ），可知被告所有之元大銀行帳戶於107 年7 月18日上午11
    時許，曾遭不詳之人以轉帳匯款5 元之方式，測試對應元大
    銀行帳戶提款卡之密碼是否正確，及元大銀行帳戶是否仍可
    正常存、提款，嗣於同年月24日始辦理結清轉出程序之事實
    。從而，被告於原審準備程序中所陳稱：107 年7 月18日元
    大銀行通知該帳戶有不正常匯款情形，才知道該帳戶有問題
    等語，較為可採。又衡諸常情，若持用金融機構帳戶之提款
    卡即能透過自動櫃員機即時提取該帳戶內之款項或轉帳，甚
    至能進行變更密碼、臨時借支現金等交易，因此就其重要性
    、方便性而言，提款卡此等物品若非隨身攜帶，亦必妥為保
    存，不使之輕易外流。若不慎遭竊或遺失，亦必將立即向金
    融機構掛失或向警局報案，以避免損失並防止遭詐欺集團供
    做犯罪工具使用，且金融機構均有提供即時掛失、止付等服
    務，以避免存款戶之款項被盜領或帳戶遭不法利用，是不慎
    遺失者，為維護自身權益，無不盡速辦理掛失止付，且依目
    前銀行實務而言，辦理該等手續，實屬相當便利，並無何特
    別困難或不便之處。基此，本院參酌被告於案發時年約51歲
    、專科畢業之智識程度、在公務機構任職，且曾申設有台灣
    銀行、台灣企銀、永豐銀行、中國信託、土地銀行等金融帳
    戶之生活狀況（見偵卷第7 頁、第127 頁至第128 頁），實
    可認被告既是智識正常，具有豐富社會經驗之成年人，並已
    有多年使用金融帳戶之經驗，衡情被告於知悉名下帳戶出現
    異狀，且遍尋不著存摺及提款卡等物時，理應會立即掛失或
    報警處理，然如前所述，被告卻於107年7月18日經銀行通知
    元大銀行帳戶有問題時，竟不辦理掛失或報警程序，遲至同
    年月24日始辦理元大銀行帳戶之結清轉出程序，核與常情有
    違。益徵被告前揭辯稱上開帳戶存摺、提款卡及密碼等物不
    慎遺失乙節，核非事實，尚難憑採。
  2.除如前所述，被告就元大銀行帳戶提款卡使用情形、何時發
    現元大銀行帳戶遺失等情，前後供述已有歧異外，復針對元
    大銀行帳戶之存款簿或提款卡保管之情形，先於警詢時供稱
    ：元大銀行帳戶的存簿和提款卡並沒有放在一起，提款卡我
    都隨身放在身上，但存摺是需要時才會帶在身上，因此元大
    銀行帳戶的存摺和提款卡應該是分開遺失的云云（見偵卷第
    14頁至第15頁），再於偵查時供述：不知道提款卡究竟去哪
    了，平常隨便放，有可能會放體育處辦公室抽屜裡。107 年
    2 月後因為沒有再領薪水，裡面沒有錢，所以沒有固定保管
    ，有時也可能直接放衣服口袋。我於107年1 月31日之前曾
    去元大銀行換新存摺，拿到新存摺後，有跟提款卡放一起。
    同年2 月間我有使用提款卡提領現金，要領錢時卡片是放包
    包，存摺當時也一起放。我領完錢後就沒有再去管它了等語
    （見偵卷第126頁至第127 頁），被告陳述既然亦有先後不
    一之情形，則被告辯稱遺失元大銀行帳戶、提款卡，是否與
    實情相符，當屬有疑。
  3.又元大銀行帳戶提款卡及相對應密碼，屬於被告個人重要理
    財物品，攸關個人金融權益，一般人莫不小心謹慎保管，以
    避免遺失，更何況如前所述，元大銀行帳戶提款卡具有無需
    輸入密碼即可利用帳戶餘額刷卡消費之功能，被告理應更加
    小心保管以避免遺失才是，且元大銀行帳戶亦經被告設定用
    以扣款繳納電信費用，直至107 年5 、6 月因存款不足，始
    改成臨櫃繳交前開費用，足見元大銀行帳戶於107 年6 月以
    前，係由被告自身持用無誤，則當時距離如附表所示被害人
    於107年7月間遭詐騙之時點非遠，是被告當對於元大銀行帳
    戶提款卡之下落存有記憶，然被告卻辯稱：不知道何時遺失
    元大銀行帳戶之提款卡云云，顯不合理，況被告於警詢時先
    供稱：最後一次是在107 年2 月間使用提款卡等語（見偵卷
    第9 頁），再於原審審理時供述：我有於107 年4 月11日持
    元大銀行帳戶提款卡刷卡消費等語（見原審卷第50頁），在
    最終持用該提款卡之時點上已有不相符之處，而元大銀行帳
    戶於107 年6 月以前，係由被告自身持用無誤，再參酌被告
    因本案遭員警調查之時間為107 年7 月26日，與其使用元大
    銀行帳戶之最後時點（即107 年6 月間），相距不滿2 月，
    然其對於元大銀行帳戶提款卡使用之情形，竟會出現前後陳
    述不一之情形，亦不合乎常理。
  4.再者，就元大銀行帳戶存摺、提款卡及相對應密碼等物確係
    被告交予他人使用乙節，本院認定如下：
（1）由元大銀行帳戶交易往來明細觀之（見偵卷第98頁），可
     知元大銀行帳戶經告訴人劉碧雲匯入款項前，餘額已不到2
     00 元之事實，此與實務上一般幫助詐欺取財案件之行為人
     在交付帳戶提款卡時，均先令帳戶內僅留下極少餘額，以
     免自身發生額外金錢損失之情形相符，換言之，提供此種
     帳戶餘額極低之金融帳戶予他人使用者，應會先行評估、
     確保此舉對己所生財產損害程度甚微後，始會輕率地交付
     帳戶與他人使用。
（2）又詐欺集團成員為避免渠等犯行遭到查緝，並能確實保有
     施用詐術所詐得之犯罪所得，通常於實施詐騙前自會先取
     得與自身無關聯，且可正常存提款之金融帳戶作為供被害
     人匯入款項及事後提領犯罪所得之用。另我國金融機構對
     於晶片提款卡之密碼設定，係採6 至12位阿拉伯數字之排
     列組合，且於自動櫃員機操作輸入提款卡正確密碼時系統
     設定多僅有3 次機會，是若非經設定密碼之本人告知，在
     此種極微之機率下，他人絕無可能以測試提款卡密碼之方
     式試圖使用提款卡，況金融帳戶之存摺與提款卡一旦遺失
     或失竊，金融機構均有提供24小時之電話即時掛失止付服
     務，在詐欺集團成員深恐渠等不惜涉法詐得之款項，可能
     隨時因帳戶所有人或有權使用人辦理掛失止付或報警凍結
     該帳戶，致最終無法提領前開犯罪所得，且可能反遭帳戶
     提供者以辦理補發提款卡或變更密碼之方式，逕自將帳戶
     內款項提領一空之情況下，自無可能貿然使用他人失竊或
     遺失之金融帳戶作為犯罪工具。尤其在現今社會上，仍不
     乏許多貪圖小利出售、出借帳戶供他人使用之人，詐欺集
     團成員僅需支付少許對價或利用信用貸款、應徵工作等將
     來利益為誘餌，即可取得可供其在某一段期間完全支配掌
     控之金融帳戶，殊無冒險使用遭竊或遺失之金融帳戶之必
     要。此外，告訴人劉碧雲於107 年7 月18日上午11時許接
     獲詐欺集團成員來電，而被告所申設之元大銀行帳戶即曾
     於同日上午11時8 分許匯款5 元至他人帳戶，嗣告訴人劉
     碧雲於同日下午2 時43分許匯款如附表編號1 所示金額至
     元大銀行帳戶內後，旋即於下午3 時9 分許、3 時10分許
     、3 時15分許、3時16分許、3 時17分許，遭人以每次提領
     3 萬元或2 萬元不等金額之方式提領一空；另告訴人許斯
     瑋於107 年7 月20日下午4 時30分接獲詐欺集團成員來電
     之前，元大銀行帳戶亦自同日下午4 時4 分起有數筆操作
     自動櫃員機「ATM轉」、「訂正」等交易紀錄，經告訴人許
     斯瑋於同日下午5 時28分許將如附表編號2「匯款金額」欄
     所示款項匯入被告元大銀行帳戶內後，立即遭人於同日下
     午5 時41分、5時42分提領款項，直至該帳戶金額僅餘4 元
     為止等情，有元大銀行帳戶交易明細1份在卷足徵（見偵卷
     第98頁至第100 頁）。此等情形與詐欺集團取得金融帳戶
     後，為確保交付帳戶者所提供之對應密碼正確、帳戶及提
     款卡仍可用以正常存、提，而於施行詐騙或被害人匯款前
     ，事先以帳戶提供者所交付之提款卡及相對應密碼至自動
     櫃員機操作進行小額提款或轉帳之測試手法，均屬相符，
     堪認元大銀行帳戶存摺、提款卡及密碼等物確係被告交予
     他人使用無訛。
（3）另佐以被告於偵查中對於檢察官訊問元大銀行帳戶提款卡
     之密碼時，可以當場答稱：551205，這是我的農曆生日等
     語（見偵卷第126頁），顯見被告自身並無將密碼一併貼附
     在提款卡上以利喚起自身記憶之必要與需求，至被告雖於
     同次檢察官訊問中亦陳稱：因提款卡會借給媽媽用，怕媽
     媽忘記，都會在上面貼密碼等語（見偵字卷第126 頁），
     然其於原審108年1月23日準備程序中已曾自承：是因為房
     貸因素請母親幫忙，但107 年2 月1 日我到體育處上班，
     因房貸與薪轉帳戶是同一間臺灣銀行，就不再請母親做轉
     帳代繳動作等語（見原審易卷第48頁），顯見被告於107 
     年2 月後已無委請其母親代為使用元大銀行帳戶提款卡之
     情形，亦即將相對應密碼貼在提款卡上之必要性已消失，
     再參以被告嗣於107年4 月11日曾自行持該提款卡刷卡消費
     乙節，已詳前述，並經偵查檢察官當庭勘驗被告所持用之
     臺灣銀行、中國信託提款卡後，亦查得被告當下持用之提
     款卡上均未標註或貼附相對應密碼之事實（見偵字卷第132
      頁），是可知被告所有之元大銀行帳戶提款卡自107 年2 
     月起自無將相對應密碼記載在提款卡上之必要，並係由其
     自身持用，且被告亦沒有將相對應密碼貼附在每一張持用
     之提款卡上之習慣。
（4）綜前，既然詐欺集團成員自行破解元大銀行帳戶提款卡相
     對應密碼之機率微乎其微，且渠等不可能使用失竊或遺失
     之帳戶及提款卡為詐騙行為，而被告亦無將提款卡相對應
     密碼記載在提款卡或存摺之需求及習慣下，除非被告本人
     自行將元大銀行帳戶之存摺及提款卡交付他人，並告知相
     對應之密碼，否則任何人絕無可能以輸入元大銀行帳戶提
     款卡密碼之方式，利用提款卡提領款項。
(三)綜上所述，被告所辯自難採信，本案事證已臻明確，被告上
    開犯行，洵堪認定，應依法論科。
三、論罪部分：
(一)按刑法上之幫助犯，係對於犯罪與正犯有共同之認識，而以
    幫助之意思，對於正犯資以助力，而未參與實施犯罪之行為
    者而言（最高法院49年台上字第77號判例意旨參照）。是以
    ，如未參與實施犯罪構成要件之行為，且係出於幫助之意思
    提供助力，即屬幫助犯，而非共同正犯。經查，被告僅有提
    供其所申設元大銀行帳戶之存摺、提款卡及相對應密碼等物
    與詐欺集團成員使用，嗣由該詐欺集團成員向告訴人劉碧雲
    、許斯瑋實行詐欺行為，致告訴人2人陷於錯誤，因而轉帳
    匯款至元大銀行帳戶內，是被告所為，顯係參與詐欺取財罪
    構成要件以外之行為，且在無積極證據足資證明被告係以正
    犯之犯意而非以幫助犯之犯意參與犯罪行為之情形下，應認
    其所為係構成幫助犯，而非論以正犯。故核被告所為，係犯
    刑法第30條第1 項前段、第339 條第1 項之幫助詐欺取財罪
    。
(二)被告以一個交付元大銀行帳戶資料之行為，提供其所有元大
    帳戶予詐騙集團成年成員使用，使該詐騙集團成員得藉此詐
    得告訴人劉碧雲、許斯瑋之財物，係以一行為而觸犯數罪名
    ，為想像競合犯，應依刑法第55條規定論以一幫助詐欺取財
    罪。
(三)又被告以幫助之意思，參與構成要件以外之行為，為幫助犯
    ，其所犯情節較正犯輕微，爰依刑法第30條第2 項之規定，
    依正犯之刑減輕之。 
四、沒收部分
（一）查詐欺集團成員所詐得之款項總計為17萬1,985 元（15萬
      元加上2萬1,985元），然被告僅提供元大銀行帳戶提款卡
      及相對應密碼供詐欺集團成員使用，依常情僅能取得提供
      該帳戶之報酬，但本案尚無證據證明被告確有因幫助詐欺
      犯行獲有任何金錢報酬或不法利益，爰不予宣告沒收或追
      徵犯罪所得。
（二）次查被告交付予詐欺集團成員使用供作取得詐欺取財犯罪
      所得工具之元大銀行帳戶存摺、提款卡等物，雖係被告所
      有，且係供犯罪所用之物，惟並未扣案，且該帳戶已遭列
      為警示帳戶，無法繼續作為犯罪使用，顯然欠缺刑法上之
      重要性，爰依刑法第38條之2 第2 項規定，亦不予宣告沒
      收或追徵，併此敘明。
五、駁回被告上訴及諭知緩刑部分：
（一）原審同前開有罪之認定，以被告罪證明確，適用刑法第30
      條第1 項前段、第2 項、第339 條第1 項、第55條，刑法
      施行法第1條之1第1項等規定，並以行為人之責任為基礎
      ，審酌被告提供元大銀行帳戶相關資料予詐欺集團不法使
      用，所為非但助長社會詐欺財產犯罪之風氣，致使無辜民
      眾受騙而受有財產上損害，亦擾亂金融交易往來秩序，危
      害社會正常交易安全，復因被告提供元大銀行帳戶提款卡
      、密碼等供詐騙集團行騙、取走犯罪所得之用，不但造成
      執法機關不易查緝犯罪行為人之真實身分，更增加被害人
      求償上之困難，實無可取，本不宜寬貸；惟念被告前無犯
      罪紀錄，及其自陳專科畢業之智識程度、經濟小康之生活
      狀況（見偵卷第7 頁），兼衡被告犯罪後否認犯行之態度
      ，惟考量被告業與告訴人許斯瑋達成和解，而告訴人劉碧
      雲當時表示無意願與被告洽談和解（見臺灣臺北地方法院
      108年度審易字第28號卷第51頁；原審卷第29頁），暨被
      告交付帳戶之數目、犯罪動機、目的、手段、情節等一切
      情狀，量處如有期徒刑4月，並諭知易科罰金之折算標準
      。另就沒收部分，敘明不予宣告沒收、追徵之依據及理由
      。經核認事用法均無違誤，量刑亦稱妥適。
（二）被告上訴意旨略以：被告已與一位告訴人達成和解，原審
      卻仍處以4個月有期徒刑之重刑，判決太重。且被告在不
      明原因下遺失存摺及提款卡，實因未善加保管個人存摺、
      提款卡導致遺失，又因於接獲銀行電話警示時，未及時求
      證，導致後續詐騙事實之成立。又依「罪證有疑利於被告
      」之法理，法院依法僅能為有利於被告之認定而進行判決
      。本案既然無法直接證明或間接推論被告在主觀上確實具
      備幫助他人犯罪之故意，自應為被告無罪之諭知云云。然
      查，被告確基於幫助他人詐欺取財之不確定故意，將元大
      銀行帳戶提款卡及相對應密碼提供與詐欺集團不詳成年成
      員，嗣詐欺集團所屬成員於取得元大銀行帳戶之存摺、提
      款卡及相對應密碼後，更對告訴人劉碧雲、許斯瑋施以詐
      術，致渠等分別陷於錯誤，而各依其指示匯入如附表編號
      1 、2 「匯款金額」欄所示之金額至元大銀行帳戶內，犯
      行明確，且被告所辯，亦不足採信，均如前述，而被告上
      訴意旨要係就原審依職權為證據取捨及心證形成之事項，
      反覆爭執，均無可採，且被告犯後已曾與告訴人許斯瑋達
      成和解之情事，已為原審於量刑時所斟酌，是被告之上訴
      均無理由，應予駁回。
（三）末查被告前未曾因故意犯罪而受有期徒刑以上刑之宣告，
      有本院被告前案紀錄表1紙（見本院卷第39頁）在卷可稽
      ，且被告於犯後已先於108年1月24日與告訴人許斯瑋達成
      和解，承諾給付1萬1千元，並如數給付完畢，有臺灣臺北
      地方法院和解筆錄1紙及公務電話紀錄1紙在卷可按（見審
      易卷第51頁、第55頁），又於本院審理期間即108年10月2
      1日與告訴人劉碧雲達成調解，承諾給付10萬元，並當場
      一次付清，有布袋鎮調解委員會108年10月21日調解筆錄1
      紙在卷可按（見本院卷第107頁），是衡量被告僅以提供
      元大銀行帳戶提款卡及相對應密碼之方式幫助詐欺集團、
      未參與構成要件行為、並未實際分得任何不法所得，犯後
      亦已盡力彌補告訴人許斯瑋、劉碧雲所受之損害等節，認
      被告經此偵、審程序及刑之宣告後，應知警惕而無再犯之
      虞，是本院認原審所宣告之刑以暫不執行為當，依刑法第
      74條第1 項第1 款之規定諭知緩刑2 年。
六、被告經合法傳喚無正當理由不到庭，爰不待其陳述逕行判決
    。      
據上論斷，應依刑事訴訟法第368 條、第371條，刑法第74條第1
 項第1 款，判決如主文。
本案經檢察官林易萱提起公訴，檢察官羅建勛到庭執行職務。  
中    華    民    國    109   年    2     月    26    日
                    刑事第九庭  審判長法  官  潘翠雪
                                      法  官  林庚棟
                                      法  官  葉力旗
以上正本證明與原本無異。
不得上訴。
                                      書記官  王心琳
中    華    民    國    109   年    2     月    26    日
附錄：本案論罪科刑法條全文
中華民國刑法第339 條
意圖為自己或第三人不法之所有，以詐術使人將本人或第三人之
物交付者，處5 年以下有期徒刑、拘役或科或併科50萬元以下罰
金。
以前項方法得財產上不法之利益或使第三人得之者，亦同。
前二項之未遂犯罰之。
附表：

編號 被害人 被害時間 匯款時間 匯款金額（新臺幣） 詐欺手法 1 劉碧雲 107 年7 月18日上午11時許 107 年7 月18日下午2 時43分許 15萬元 佯稱為其友人，且急需用錢 2 許斯瑋 107 年7 月20日下午4 時30分許 107 年7 月20日下午5 時27分許 2萬1,985元 佯稱其網路購物誤設定為分期付款，需至自動櫃員機依指示操作以修正錯誤